【裁判字號】    97,訴,1794
【裁判日期】    971107
【裁判案由】    毒品危害防制條例
【裁判全文】
臺灣臺北地方法院刑事判決              97年度訴字第1794號
公  訴  人  臺灣臺北地方法院檢察署檢察官
被      告  甲○○
                    （另案於臺灣臺北監獄臺北分監執行中）
上列被告因違反毒品危害防制條例案件，經檢察官提起公訴（97
年度毒偵字第2591號、97年度毒偵緝字第293 號），被告於準備
程序進行中就被訴事實為有罪之陳述，由本院裁定以簡式審判程
序審理，判決如下：
    主  文
甲○○施用第一級毒品，累犯，處有期徒刑拾月；又施用第二級
毒品，累犯，處有期徒刑肆月；又施用第二級毒品，累犯，處有
期徒刑肆月，應執行有期徒刑壹年肆月。
    事  實
一、甲○○曾因施用毒品案件，經本院裁定送觀察、勒戒後，認
    無繼續施用毒品之傾向，於民國95年9月6日出所，並經臺灣
    臺北地方法院檢察署檢察官檢察官於95年9月7日以95年度毒
    偵字第1544號為不起訴處分確定。又因恐嚇案件，經本院以
    95年度簡字第3631號簡易判決判處有期徒刑5 月確定；復因
    施用毒品案件，經本院以96年度簡字第917 號簡易判決判處
    有期徒刑3月確定；以上宣示之罪刑嗣經減刑為2月又15日及
    1月又15日並接續執行，甫於97年2月14日執行完畢。其後因
    偽造文書案件，經臺灣板橋地方法院以96年度易字第2190號
    判決判處有期徒刑4月，減刑2月確定；再因施用毒品案件，
    經臺灣板橋地方法院以96年度訴字第2632號判處有期徒刑10
    月確定；並因施用毒品案件，經臺灣板橋地方法院以97年度
    易字第443號判決判處有期徒刑4月；嗣後再因施用毒品案件
    ，經臺灣板橋地方法院以97年度訴字第1930號判決判處應有
    期徒刑1年確定，以上各罪現仍執行中。
二、李展庚詎仍不知悔改，於觀察勒戒釋放後5 年內，復基於施
    用第一級毒品海洛因及第二級毒品甲基安非他命之犯意，先
    後為下列之行為：
    (一)於97年4月10日上午10時5分許回溯26小時內之某時，在其
      臺北市○○區○○街156巷1號3 樓住處內，施用第一級毒
      品海洛因1次；復於97年4月10日上午10時5 分許回溯96小
      時內之某時，在某上開住處內，施用第二級毒品甲基安非
      他命1 次。嗣因其係臺北市政府警察局文山第二分局列管
      毒品調驗人口，遂於97年4月10日上午10時5分許，經警採
      集其採尿送驗，送驗結果確呈嗎啡陽性及甲基安非他命陽
      性反應，始悉上情。
    (二)復於97年6 月27日晚間某時許，在其友人之臺北縣中和市
      某處住處內，施用甲基安非他命1次。嗣於97年6月30日下
      午4 時35分許，在其前開住處為警查獲，經警採集其尿液
      檢體送驗，結果呈安非他命類陽性反應，而查悉上情。
三、案經臺北市政府警察局文山第二分局報請臺灣臺北地方法院
    檢察署檢察官偵查起訴。
    理  由
一、本件被告甲○○所犯為死刑、無期徒刑、最輕本刑為3 年以
    上有期徒刑以外之罪，被告於準備程序中就被訴事實為有罪
    之陳述，經法官告知簡式審判程序之旨，並聽取公訴人、被
    告之意見後，本院認為適宜進行簡式審判程序，而依刑事訴
    訟法第273條之1第1項規定，裁定改用簡式審判程序。
二、前揭事實，業據被告於本院準備程序及審理時坦承不諱（見
    本院卷第17頁反面、第19頁反面），且被告於前揭時、地為
    警查獲所採集之尿液經送鑑定結果，分別呈嗎啡陽性、甲基
    安非他命陽性及安非他命類陽性反應，此有臺灣尖端先進生
    技醫藥股份公司濫用藥物檢驗報告及應受尿液採驗人尿液檢
    體採集送驗紀錄表各2紙附卷可稽（見97年度毒偵字卷第171
    6 號第7、9頁、97年度毒偵字第7、9頁），足證被告之自白
    核與事實相符。又查，被告前因施用毒品案件，經本院裁定
    送觀察、勒戒後，認無繼續施用毒品之傾向，於95年9月6日
    出所，並由臺灣臺北地方法院檢察署檢察官檢察官於95年9
    月7 日以95年度毒偵字第1544號為不起訴處分確定等情，有
    臺灣高等法院被告前案紀錄表各1件附卷可參（見本院卷第3
    至9 頁）。綜上所述，本件事證已臻明確，被告於前次觀察
    、勒戒執行完畢釋放後，5 年內再犯本件施用毒品之犯行洵
    堪認定，應依法論科。
三、按海洛因、甲基安非他命分屬毒品危害防制條例第2條第2項
    第1款、第2款所列之第一級毒品及第二級毒品，核被告所為
    ，係犯毒品危害防制條例第10條第1 項之施用第一級毒品海
    洛因罪，及同條第2 項施用第二級毒品甲基安非他命罪。其
    施用前後非法持有第一級毒品、第二級毒品之低度行為，均
    已為施用之高度行為所吸收，不另論罪。被告所犯上開各罪
    ，犯意各別，行為互殊，應予分論併罰。又查，被告有如事
    實欄第1 項所述之犯罪前案紀錄暨刑之執行情形，有臺灣高
    等法院被告前案紀錄表1 件在卷可稽。被告於上開有期徒刑
    執行完畢後，5 年內故意再犯本件均有期徒刑以上之罪，均
    為累犯，各應依刑法第47條第1 項之規定加重其刑。本院審
    酌被告已有施用毒品紀錄，且迭經判處有期徒刑在案，竟又
    為本件犯行，顯見其未知戒除毒癮，意志力薄弱，並考量施
    用毒品乃自戕行為，所生危害非鉅，暨被告坦承施用毒品犯
    行之犯後態度，及檢察官求刑適當等一切情狀，分別量處如
    主文所示之刑，並定應執行刑如主文所示，以示懲戒。
據上論斷，應依刑事訴訟法第273條之1第1項、第299條第1 項前
段，毒品危害防制條例第10條第1項、第2項，刑法第11條、第47
條第1項、第51條第5 款，判決如主文。
本案經檢察官徐則賢到庭執行職務。
中    華    民    國    97    年    11    月    7     日
                  刑事第十三庭  法  官  陳君鳳
以上正本證明與原本無異。
如不服本判決，應於判決送達後10日內，向本院提出上訴狀。
                                書記官  楊湘雯
中    華    民    國    97    年    11    月    7     日
附錄本案論罪科刑法條全文：
毒品危害防制條例第10條
施用第一級毒品者，處6月以上5年以下有期徒刑。
施用第二級毒品者，處3年以下有期徒刑。


司法院資訊處製作；財團法人民間司法改革基金會備份。
